【裁判字號】    99,交聲,1587
【裁判日期】    991231
【裁判案由】    違反道路交通管理處罰條例聲明異議
【裁判全文】
臺灣臺北地方法院交通事件裁定        99年度交聲字第1587號
原處分機關  臺北市交通事件裁決所
異  議  人
即受處分人  曾慶興
上列異議人即受處分人因違反道路交通管理處罰條例案件，對原
處分機關民國99年10月6日所為北市裁罰字第裁22-AI0000000號
處分聲明異議，本院裁定如下：
    主  文
異議駁回。
    理  由
一、原處分意旨略以：異議人即受處分人曾慶興於民國99年7月3
    1日上午10時9分許，駕6468-DJ號自用小客車，駛經有燈光
    號誌管制之臺北市○○區○○路與松壽路北向南交岔路口闖
    紅燈，經警舉發，嗣原處分機關依道路交通管理處罰條例第
    53條第1項規定裁處罰鍰新臺幣（下同）2,700元，並依同條
    例第63條第1項第3款規定記違規點數3點等語。
二、異議意旨略以：伊係搶黃燈，無闖紅燈云云。
三、按汽車駕駛人，行經有燈光號誌管制之交岔路口闖紅燈者，
    處新臺幣1千8百元以上5千4百元以下罰鍰。又汽車駕駛人有
    前開規定之情形者，除依該條處罰鍰外，並予記違規點數3
    點，道路交通管理處罰條例第53條第1項、第63條第1項第3
    款分有明文。經查：
(一)交通警員製單舉發違反道路交通管理處罰條例所列之違規事實
  ，本質為行政處分，係公務員基於職務上權力，依法就特定具
  體事件所為公法效果之單方行政行為，基於公務員為公法行為
  具有公信力之原則，該行政處分當可被推定為有效，其據以依
  法處分之事實亦應認定為正確無誤，本此公信原則，乃立法者
  賦予行政機關制定違反道路交通事件統一裁罰基準及處理細則
  ，使執勤警員得立即處分以維交通秩序、安全之行政目的，反
  之，若謂公務員一切行政行為均需預留證據以證其實，則國家
  行政勢必窒礙難行，據此，刑事訴訟法就犯罪證據有關規定中
  ，與屬行政秩序罰之交通違規裁罰本旨不合部分，自不在準用
  之列（臺灣高等法院87年度交抗字第157號裁定意旨參照）。
  另依道路交通管理處罰條例裁處行政罰事件，依公法爭議之舉
  證責任分配法則，固應先由行政機關就履踐相關正當法定程序
  及人民應受處罰之客觀違反法令行為，負證明之責，惟倘受處
  分人就行政機關已為相當證明之前開事項欲為抗辯，亦須就其
  所辯提出反證，然行政機關就上揭應為舉證事項，非不得以執
  行查察取締勤務人員，依調查人證之程序，就親歷事實提供不
  可替代之證明方法，先予敘明。
(二)異議人確有上揭違規事實，業經舉發警員即證人張錦洲到庭證
  述：舉發照片第一張左邊第二行顯示1Y，是顯示第一車道，然
  後依照這個照片來判斷，6468-DJ的車輛是在紅燈亮起後第1秒
  1的時候通過路口停止線的的感應線圈，機器啟動照片照下第
  一張，經過第2秒1的時候，會再拍一張照片，那就是編號2的
  照片。編號1照片R011，R是紅燈意思，011係代表紅燈亮起已
  經1秒1，故機器啟動拍攝第一張照片，所以被告是闖紅燈，不
  是搶黃燈等語明確（本院卷第16頁背面-17頁）；核與證人當
  庭提出舉發照片中之編號1照片顯示，異議人車輛於紅燈亮起
  第1秒1時，車身完全越過停止線一節相符，是異議人闖紅燈違
  規事實，至堪認定，異議人上揭所辯，與前述事證不符，核無
  足採。
四、綜前所述，原處分機關前揭裁罰核屬適法，異議人異議為無
    理由，應予駁回。
據上論斷，應依道路交通管理處罰條例第87條第2項，道路交通
案件處理辦法第19條，裁定如主文。
中    華    民    國    99    年    12    月    31    日
                      臺灣臺北地方法院交通法庭
                              法  官  陳琪媛
以上正本證明與原本無異。
如不服本裁定，應於裁定送達後5日內向本院提出抗告狀。
                              書記官  陳豪達
中    華    民    國    99    年    12    月    31    日

司法院資訊處製作；財團法人民間司法改革基金會備份。
